臺灣雲林地方法院刑事判決　　　　　　　94年度簡上字第49號
上　訴　人　臺灣雲林地方法院檢察署檢察官
被　　　告　己○○
　　　　　　　　　　現於臺灣雲林戒治所執行中
上列上訴人因被告竊盜案件，不服本院斗六簡易庭93年度六簡字
第434 號中華民國94年1 月18日第一審簡易判決（聲請簡易判決
處刑書案號：台灣雲林地方法院檢察署93年度偵字第4421號），
提起上訴，及移送併案審理（94年度偵字第61、2450、2792、
3944號），本院管轄之第二審合議庭認應依通常程序審理，逕為
第一審判決如下︰
    主  文
原判決撤銷。
己○○連續攜帶兇器竊盜未遂，累犯，處有期徒刑拾壹月。扣案
之螺絲起子壹支、塑膠管壹條、塑膠桶壹只均沒收。
    事  實
一、己○○曾因犯偽造文書罪、違反槍砲彈藥刀械管制條例、違
    反藥事法等罪，分別經法院判處有期徒刑4 月、8 月、5 月
    確定，並定執行刑為1 年3 月，於民國92年9 月30日假釋出
    監，嗣於同年11月19日假釋期滿執行完畢，仍不知悔改，竟
    基於意圖為自己不法所有之概括犯意，分別於：
(一)93 年11 月1 日晚間11時許，駕駛車牌號碼L4-5887 號自小
    客車，前往雲林縣斗六市○○路與鎮東路口之世紀莊園建築
    工地，並隻身進入其內，徒手竊取甲○○所有置於建築物地
    下室內之虹牌油漆20桶（價值新台幣2 萬元）得手。嗣於同
    年11月2 日凌晨3 時30分許，己○○駕車行經斗六市鎮○路
    ○○○街口時，因形跡可疑，為執行巡邏勤務之員警臨檢而
    當場查獲，並在自小客車內起出失竊之油漆20桶；
(二)93 年12 月21日凌晨3 時15分許，持其所有客觀上具有危險
    性屬兇器之螺絲起子1 支及塑膠管1 條、塑膠桶1 只，至雲
    林縣斗六市鎮○里○○街22巷6 號前，欲竊取丁○○所有車
    號B9-1828 號自小貨車油箱內之汽油，正著手敲打汽油油箱
    蓋尚未得手之際，即為丁○○發覺有異而報警查獲，並扣得
    其所有供行竊所用之螺絲起子1 支、塑膠管1 條及塑膠桶1
    只；
(三)93 年12 月間、94年1 月間、94年3 月間及94年4 月30日凌
    晨6 時許，在雲林縣斗南鎮○○路○ 段隆昌加油站對面工地
    ，分別竊取丙○○所有之鋼釘1 箱、220V電線50米3 條、吊
    磚機控制線5 條、吊磚機1 台、小型水泥攪拌機4 台、空氣
    壓縮機1 台、工地用電扇1 台、加壓馬達1 台、涼椅1 張、
    藍白相間帆布1 塊 (30尺×30尺)、 電鋸台2 台、磁磚剪1
    台、螺絲起子9 支、攪拌機鐵架1 組、洗磁專用海綿9 塊及
    沈水抽水機2 台等物，及於94年4 月30日凌晨6 時許該次並
    徒手竊取丙○○所有置於上址工地之車號SQ-0690 號自小貨
    車，得手後並將上開物品及車輛（為掩人耳目，改懸掛SL
    -8752 號車牌）均藏放在古坑鄉棋盤村10鄰興園2 之2 號其
    母親廖霞住處，嗣為員警循線查獲；
(四)94 年5月3 日晚上，行經嘉義縣大林鎮○○里○○路2 號（
    慈濟醫院建築工地地下室），見四下無人，乃趁機竊取工地
    中乙○○所有之建築工具電線50捆、破碎機1 台、電鑽4 台
    、砂輪機5 台、電動扳手1 台、車牙盤1 座、切管器1 台、
    活動扳手1 支、膠帶200 捲、水線1 箱、切割機1 台、砂輪
    片24面、帆布10面，得手後並將之藏放在古坑鄉棋盤村10鄰
    興園2 之2 號其母親廖霞住處，嗣為員警循線查獲。
(五)緣綽號「阿中」之不詳姓名成年男子，意圖為自己不法之所
    有，於94年6 月23日凌晨5 時許，駕駛未懸掛車牌號碼之自
    小貨車（原車牌號碼K6-4225）， 至雲林縣林內鄉坪頂村清
    水溪36號戊○○所有未營業之南雲加油站，以其所有客觀上
    具危險性屬兇器之螺絲起子1 支、小鐵鉗1 支、萬能夾1 個
    、大鐵鉗1 支、扳手1 支，將上址之白鐵製鐵門6 面、鋁製
    紗窗10面予以拆卸後，適己○○行經該處，「阿中」因與己○○相識，乃邀己○○協助其竊取上開物品上車，言明出售
    後會給予些許工資報酬。己○○遂予應允，即與「阿中」共
    同基於犯意聯絡，予以竊取搬運上開鐵門、鋁製紗窗，得手
    後尚未及離去之際，於凌晨5 時50分許，在上址為警巡邏查
    獲，綽號「阿中」之男子則趁機逃逸，並在現場扣得「阿中
    」所有之螺絲起子1 支、小鐵鉗1 支、萬能夾1 個、大鐵鉗
    1 支、扳手1 支。
二、案經雲林縣警察局斗六分局、斗南分局、嘉義縣警察局民雄
    分局分別報請臺灣雲林地方法院檢察署檢察官聲請簡易處刑
    判決及併案審理。
    理  由
壹、程序方面：
    本案檢察官原係聲請以簡易判決處刑，並經本院斗六簡易庭
    為第一審判決，但被告應受有期徒刑11月之諭知，依刑事訴
    訟法第452 條、第451 條之1 第4 項但書第1 款規定，原應
    適用通常程序審判，不得以簡易判決處刑，本院管轄之第二
    審合議庭依同法第455 條之1 第3 項、第369 條第2 項規定
    ，逕為第一審判決。
貳、實體方面：
一、認定犯罪事實所依據之證據
(一)被告之自白：被告於本院審理中自白上開犯罪事實，其自白
    具有任意性，核與下列證據相符，應堪採為證據。
(二)書證：
 １、被害人甲○○於警詢中之指述。。
 ２、照片10張（顯示被害人甲○○被竊虹牌油漆20桶之情形）
     。
 ３、贓物認領保管單1 紙（證明被害人甲○○領回失竊物品）
     。
 ４、證人即被害人丁○○於審理中之證述。
 ５、被害人丙○○於警詢中之指述。
 ６、贓物認領保管單2 紙及雲林縣警察局斗南分局扣押物品目
     錄表1 份（證明被害人丙○○失竊之物品、車輛及業經查
     獲領回）。
 ７、證人即被告之母廖霞於警詢中之供證。
 ８、照片13張（丙○○失竊工具1 批之現場查獲照片）。
 ９、告訴人戊○○於警詢中之指訴。
 10、贓物認領保管單1 紙（證明被害人戊○○已領回失竊物品
     ）。
 11、被害人乙○○於警詢中之指述。
 12、贓物認領保管單1 紙（證明被害人乙○○已領回失竊物品
     ）。
 13、現場圖1 份（查獲乙○○失竊物品及丙○○失竊車輛之現
     場圖）。
 14、照片18張（查獲乙○○失竊物品及丙○○失竊車輛之現場
     照片）。
(三)物證：
    螺絲起子1 支、塑膠管1 條、塑膠桶1 只扣案可佐。
二、論罪及科刑之理由
(一)查螺絲起子質地堅硬，若持之攻擊人，客觀上足以危害他人
    生命、身體安全，屬具有危險性之兇器。是核被告上開
    事實 (一)所 為，係犯刑法第320 條第1 項之普通竊盜罪；
    事實 (二)所 為，係犯同法第321 條第2 項、第1 項第3款
    之攜帶兇器竊盜未遂罪；事實（三）（四）所為，均係犯同
    法第320 條第1 項之普通竊盜罪；事實（五）部分，因被告
    與綽號「阿中」者共同起意竊盜時，「阿中」已使用兇器拆
    卸完畢，就攜帶兇器部分，顯不在被告犯意聯絡之範圍，核
    其所為，亦係犯同法第320 條第1 項普通竊盜罪，此部分被
    告與綽號「阿中」者間，有犯意聯絡及行為分擔，皆為共同
    正犯。再被告上開多次竊盜犯行，時間緊接，犯罪基本構成
    要件相同，顯係基於概括犯意反覆為之，應依連續犯規定論
    以一較重之刑法第321 條第2 項、第1 項第3 款攜帶兇器竊
    盜未遂罪，並依法加重其刑。
(二)被告曾因犯偽造文書罪、違反槍砲彈藥刀械管制條例、違
    反藥事法等罪，分別經法院判處有期徒刑4 月、8 月、5 月
    確定，並定執行刑為1 年3 月，於民國92年9 月30日假釋出
    監，嗣於同年11月19日假釋期滿執行完畢，有臺灣高等法院
    被告前案紀錄表附卷可憑，其於有期徒刑執行完畢後5 年以
    內，再犯本件有期徒刑以上之罪，為累犯，應依刑法第47條
    規定加重其刑，並依法遞加重之。
(三)再被告為未遂犯，爰依刑法第26條前段規定減輕其刑，並依
    法先加後減之。
(四)原審予以論罪科刑，固非無見，然原審未及審理事實 (二)
    至 (五）所示之竊盜犯行，而該多次竊盜犯行，與聲請簡易
    判決處刑之事實 (一）所示竊盜犯行，有連續犯之裁判上一
    罪關係，已如上述，本院自應併予審理，檢察官據此提起上
    訴，請求予以併案審理，為有理由，應由本院予以撤銷改判
    。
(四)爰審酌被告尚值壯年，不思以正途賺取錢財，竟連續竊取他
    人財物，侵害他人財產法益，惟念其犯後坦認犯行，頗有悔
    意等情，量處如主文所示之刑。扣案之螺絲起子1 支、塑膠
    管1 條及塑膠桶1 只，係被告所有，且供渠事實（二）竊盜
    犯行所用，爰依刑法第38條第1 項第2 款規定宣告沒收。至
    另扣案之螺絲起子1 支、小鐵鉗1 支、萬能夾1 個、大鐵鉗
    1 支、扳手1 支，乃綽號「阿中」者所有，已據被告陳明在
    卷，且本院復認定此攜帶兇器部分，不在被告與綽號「阿中
    」者之犯意聯絡範圍，亦即與被告本件犯行無關，爰不予宣
    告沒收。
據上論斷，應依刑事訴訟法第455 條之1 第3 項、第369 條第1
項前段、第2 項、第452 條、第451 條之1 第4 項但書第1 款、
第364 條、第299 條第1 項前段，刑法第56條、第321 條第2 項
、第1 項第3 款、第47條、第26條前段、第38條第1 項第2 款，
判決如主文。
本案經檢察官賴政安到庭執行職務
中　　華　　民　　國　　94　　年　　12　　月　14　　　日
            刑事第六庭  審判長法  官  趙家光
                              法  官  林俊良
                              法  官  蔡世芳
以上正本證明與原本無異。
如不服本判決，應於判決送達後10日內，向本院提出上訴狀。（
須附繕本）
          　                  書記官　蕭應欽
中　　華　　民　　國　　94　　年　　12　　月　　14　　日
附錄本案論罪科刑條文
中華民國刑法第321條第2 項、第1 項第3款
犯竊盜罪而有左列情形之一者，處 6 月以上、 5 年以下有期徒
刑：
三  攜帶兇器而犯之者。
前項之未遂犯罰之。
